最高法院刑事判決                              八十六年度台上字第四○七七號
    上  訴  人  甲○○
    選任辯護人  鍾治漢律師
右上訴人因違反麻醉藥品管理條例案件，不服台灣高等法院高雄分院中華民國八十六
年五月八日第二審判決（八十五年度上訴字第一四八四號，起訴案號：台灣屏東地方
法院檢察署八十四年度偵字第六七七五號），提起上訴，本院判決如左：
    主  文
上訴駁回。
    理  由
按刑事訴訟法第三百七十七條規定，上訴於第三審法院，非以判決違背法令為理由，
不得為之。是提起第三審上訴，應以原判決違背法令為理由，係屬法定要件。如果上
訴理由狀並未依據卷內訴訟資料，具體指摘原判決不適用何種法則或如何適用不當，
或所指摘原判決違法情事，顯與法律規定得為第三審上訴理由之違法情形，不相適合
時，均應認其上訴為違背法律上之程式，予以駁回。本件原判決綜合調查證據之結果
，認上訴人甲○○連續犯有麻醉藥品管理條例第十三條之一第二項第一款非法販賣化
學合成麻醉藥品安非他命之事實（為累犯），已詳其所憑之證據及認定之理由。按
事實之認定，證據之取捨及證據證明力之判斷，乃事實審法院之職權，苟無違反經驗
法則及論理法則，自難指為違法。原判決論處上訴人本件罪刑，已詳述其憑據及取捨
證據之心證理由，核與證據法則尚無違背。上訴意旨，仍執其在原審之辯詞，指摘原
判決違背法令，係就原判決已詳為論斷與說明之事項，再為事實上之爭執，殊非適法
之第三審上訴理由。又證據由法院自由判斷，故證人之證言縱令先後未盡相符，但法
院本於審理所得之心證，就其證言一部分認為確實可信予以採取，原非法所不許。證
人即向上訴人買受安非他命之吳邱秀卿、臧靜雯、鄭月華、呂美伶於警訊及在偵審中
關於買受安非他命之次數、數量之供證雖前後不盡一致，但對於其等確有向上訴人買
受安非他命之基礎事實之供述，則並無不符，原判決採信其等不利上訴人之證言，資
為論罪之依據，並無違證據法則。原判決理由一復說明證人吳邱秀卿、鄭月華於原審
翻異前供，改稱未向上訴人買受安非他命，應係事後迴護之詞，即對有利或不利上訴
人之證據已說明其取捨之理由，難認有理由不備之違法。此外，上訴徒憑己意，對於
原審職權之適法行使，及原判決已明白論斷之事項，漫事爭論，顯與法定上訴第三審
之形式要件不符，其上訴違背法律上之程式，應予駁回。
據上論結，應依刑事訴訟法第三百九十五條前段，判決如主文。
中      華      民      國    八十六    年      七      月      四      日
                              最高法院刑事第二庭
                                  審判長法官  施  文  仁
                                        法官  陳  炳  煌
                                        法官  張  淳  淙
                                        法官  洪  文  章
                                        法官  林  錦  芳
      右正本證明與原本無異
                                              書  記  官
中      華      民      國    八十六    年      七      月      九      日
